【裁判字號】    90,易,441
【裁判日期】    900308
【裁判案由】    傷害
【裁判全文】
臺灣臺中地方法院刑事判決                            九十年度易字第四四一號
    公  訴  人  臺灣臺中地方法院檢察署檢察官
    被      告  甲○○
右列被告因家庭暴力之傷害案件，經檢察官提起公訴（八十九年度偵字第七五四四號
），本院判決如左：
    主  文
甲○○傷害人之身體，處有期徒刑肆月，如易科罰金，以佰元折算壹日。
    事  實
一、甲○○與徐慧鈺為男女朋友，二人同居於臺中市○區○○路三五八之一巷十六號
    五樓，現有事實上夫妻關係，屬於家庭暴力防制法第三條第三款所稱之家庭成員
    關係，因有第三者介入，甲○○與徐慧鈺時有爭吵。其二人於民國八十八年十二
    月十六日中午十二時許在上開同居處，再因感情問題發生爭吵，甲○○竟基於普
    通傷害之故意，徒手毆打徐慧鈺之左臉頰，致徐慧鈺受有三指樣出血合併瘀青之
    傷害，隨後甲○○即離開欲下樓離去。徐慧鈺因感情問題無法解決，乃自該處跳
    樓，經立即送私立中國醫藥學院附設醫院，於到醫院前即已死亡。
二、案經徐慧鈺之父親乙○○訴請臺灣臺中地方法院檢察署檢察官偵查起訴。
    理  由
一、訊據被告甲○○於右開時地，因感情發生爭執，其出手毆打被害人徐慧鈺之左臉
    頰等事實，業經被告甲○○於偵查及本院審理時坦承不諱，核與告訴人即徐慧鈺
    之父親乙○○指訴情節相符，而被害人受有三指樣出血合併瘀青之傷害等情，並
    有臺灣臺中地方法院檢察署法醫師填載之驗斷書一份，及現場照片八幀在卷可資
    佐證，再者，被告與死者徐慧鈺在臺中市○區○○路三五八之一巷十六號五樓同
    居三年，又係男女等情，據被告於偵查及本院審理時供述在卷，其二人具有事實
    上夫妻關係，屬於家庭暴力防制法所稱之家庭成員關係，是故被告右揭犯行洵堪
    認定。又被害人徐慧鈺係自行跳樓而死之事實，業據證人陳明助於偵查時結證明
    確，其所證述情形，與現場狀況相符，並經檢察官勘驗現場屬實，有勘驗筆錄一
    紙在卷足憑，而死者徐慧鈺在現場且留有自殺意向之字條，亦有該字條一紙附卷
    足憑（見偵查卷第三十二頁），是死者徐慧鈺之直接死因係自殺墜樓所致。綜上
    所述，被告自白與事實相符，其右揭傷害犯行，足可認定。
二、核被告所為，係犯刑法第二百七十七條第一項之傷害罪，屬於家庭暴力防治法第
    二條第二項之家庭暴力罪。爰審酌被告上揭傷害犯行，係引起徐慧鈺自殺動機之
    原因之一，迄今仍未與告訴人乙○○道歉或和解，惟念及其犯後坦承犯行，態度
    尚佳，其於最近五年內並無犯罪前科，有臺灣高等法院被告全國前案紀錄表在卷
    可按等一切情狀，量處如主文所示之刑，並依修正後刑法第四十一條第一項前段
    之規定諭知易科罰金之折算標準。
據上論斷，應依刑事訴訟法第二百九十九條第一項前段，刑法第二條第一項前段、第
二百七十七條第一項、第四十一條第一項前段，罰金罰鍰提高標準條例第一條前段、
第二條，判決如主文。
本案經檢察官王清杰到庭執行職務
中      華      民      國      九十      年      三      月      八    日
                                臺灣臺中地方法院刑事第四庭
                                        法  官  楊  真  明
右正本證明與原本無異。
如不服本判決，應於送達後十日內向本院提出上訴狀（須附繕本），上訴於臺灣高等
法院臺中分院。
                                        書記官
中      華      民      國      九十      年      三      月      九    日
附錄本判決論罪科刑法條：
刑法第二百七十七條第一項
傷害人之身體或健康者，處三年以下有期徒刑、拘役或一千元以下罰金。


司法院資訊處製作；財團法人民間司法改革基金會備份。
